臺灣新竹地方法院民事判決　　　　　　　96年度簡上字第41號
上　訴　人　乙ＯＯ　
訴訟代理人　羅秉成律師
複代理人　　戴愛芬律師
　　　　　　黃振洋律師
被上訴人　　甲ＯＯ　　
訴訟代理人　魏翠亭律師
複代理人　　盧秀蓮　　住新竹市○○路119號
　　　　　　范森榮　　住同上
訴訟代理人　陳恩民律師
訴訟代理人　魏早炳律師
上列當事人間請求損害賠償事件，上訴人對於中華民國96年4月3
日本院竹北簡易庭94年度竹北簡字第196號第一審判決提起上訴
，本院於100年8月31日言詞辯論終結，判決如下：
    主  文
原判決關於命上訴人給付超過新臺幣壹拾伍萬元本息部分，及該
部分假執行之宣告，暨訴訟費用（除確定部分外）之裁判均廢棄
。
上開廢棄部分，被上訴人在第一審之訴及假執行之聲請均駁回。
其餘上訴駁回。
第一、二審訴訟費用（除確定部分外）由上訴人負擔二分之一，
餘由被上訴人負擔。
    事  實
甲、上訴人方面：
一、聲明：
（一）原判決有關於上訴人敗訴部分廢棄。
（二）前開廢棄部分，請求判決駁回被上訴人第一審之訴及假執
      行之聲請。
二、陳述：除與原判決記載相同者，茲引用之外，補稱：
（一）原判決有違法之情事，茲分述如下：
  １、依最高法院41年度台上字第971號、47年台上字第1784號
      判例要旨，當事人提出之私文書，必先證其真正，始有形
      式之證據力。被上訴人既以系爭錄音光碟之內容主張上訴
      人有對其為言語性騷擾之情事，則依民事訴訟法第277條
      、第357條規定及前開判例，被上訴人應證明系爭錄音光
      碟之完整與真實性。惟查被上訴人所提出之錄音譯文與錄
      音內容對照後可知，該錄音內容多有剪接、消音之處，且
      錄音譯文內容有多處錯誤、漏載，而與實際錄音內容不符
      ，上訴人於原審已否認其形式真正，然被上訴人一直未提
      出完整之錄音光碟及該錄音光碟之完整譯文，尚難就該有
      瑕疵之錄音光碟及錄音譯文認定上訴人有構成性騷擾之行
      為，顯見被上訴人未盡其舉證責任，依最高法院17年上字
      第917號判例意旨，應予駁回。原判決卻以上訴人未提出
      其他事證證明被上訴人所提錄音光碟內容有遭剪接、消音
      ，而認上訴人主張並無可採，顯有適用民事訴訟法第277
      條法規不當之違法。
  ２、被上訴人於值班時間內有屢次違反工作規則、疑似行為不
      檢之情事而遭上訴人告誡，因此積怨在心，夥同其夫及訴
      外人丙ＯＯ共商設局，製作錄音構陷上訴人，此由錄音譯
      文漏載被上訴人與訴外人丙ＯＯ之對話內容：談及要演一
      個戲，演一個苦肉計，此事妳知，我知，我們自己放在心
      裡；「我們要怎樣『報仇』，除非就是…（以下均被消音
      ）」；「甲ＯＯ：妳這個，我的感覺裡面是下下策。丙Ｏ
      Ｏ：那什麼是上上策，我跟妳講，妳現在就挖一個洞給他
      跳。甲ＯＯ：都妳講的喔。丙ＯＯ：夭壽喔！到時死的是
      我。丙ＯＯ：妳就帶錄音機，挖一個洞給他跳。」等語，
      足見被上訴人係出於構陷上訴人，而設計錄製與上訴人間
      之對話，其真實性已難採信。原審根據前揭事證，原本應
      對上訴人為有利之認定，然原審就上訴人上開攻擊方法並
      未詳為調查並敘明取捨之理由，且於原判決內亦未記明其
      捨棄不予斟酌之原因，是原判決顯即存有判決不備理由之
      違法。
  ３、原判決以比對兩造各自提出之錄音譯文，就其中上訴人所
      不爭執之部分如檔案名稱「940117/REC08」、「940117/
      REC06」、「940219/REC11」、「940219/REC08」、「
      940129/REC19」之對話內容，可窺知上訴人確有對被上訴
      人為不當之騷擾，而侵害其自由、隱私等人格權之情事云
      云。惟揆諸原審卷宗，上訴人從未有對於前開錄音檔案有
      表示不爭執之情事，反之，上訴人自始表示錄音譯文有漏
      列、變更而不可採。原判決認定前開檔案之錄音譯文為上
      訴人所不爭執，並採為判決之依據，自有認定事實不憑證
      據之違法。上訴人於原審即就系爭錄音光碟及其譯文有所
      爭執，並一再請求原審法院當庭撥放系爭錄音光碟，並命
      被上訴人提出逐字之錄音譯文，原審法院除未勘驗系爭錄
      音光碟外，又未命被上訴提出完整譯文，已有違法。
（二）原判決認定事實有誤，詳述如下：
  １、就檔案名稱940117/REC08部分，原判決認「原告甲ＯＯ與
      被告之通話，通話時間為1小時46分46秒，通話內容係被
      告詢問原告甲ＯＯ對於升任主任職之意願，原告甲ＯＯ表
      示因無法配合與被告單獨外出洽公，且因須照顧小孩，時
      間上無法兼顧，故決定放棄，被告即對原告甲ＯＯ為何無
      法與其單獨外出有所爭執，認為其間乾爹、乾女兒之情分
      受到原告甲ＯＯ之背叛」等語（原判決第12頁），惟：
    (1)上訴人乙ＯＯ並無邀約被上訴人甲ＯＯ單獨外出之意，此
      由上開檔案位置9分54秒處（被上訴人第三頁譯文第24-25
      行）上訴人表示：「或妳不跟我出去在公司談也可以」可
      稽。況縱使上訴人曾邀被上訴人出去洽談公事，通常至少
      還有邀約二人以上之同事如丙ＯＯ、丁ＯＯ等人同行，此
      節於檔案940129/REC19錄音對話譯文第一頁第4行「甲Ｏ
      Ｏ：我只有跟ＯＯ說經理（按指上訴人）『約我們三人』
      出去吃飯。」、檔案940129/REC16錄音對話譯文第一頁第
      21行「甲ＯＯ：你（按指上訴人）要邀我們二個」、第
      33行「乙ＯＯ：妳自己時間沒有確定，如何請ＯＯ出去，
      可能的話就去，不可能的話就取消。」可證上訴人並無邀
      約被上訴人甲ＯＯ單獨外出之意，甚至希望訴外人丙ＯＯ
       一同前往，更顯見上訴人並沒有勉強邀被上訴人等人出
      去，何來上訴人對被上訴人有私生活不當干涉騷擾？再由
      檔案940228/REC17部分錄音對話譯文第一頁第1-2行「甲
      ＯＯ：當晚是乙、甲、丁、及丁ＯＯ四人去迎曦飯店用餐
       」可悉上情。反觀被上訴人於上開檔案一再自行論及上
      訴人要求單獨出去一事，甚且於上開檔案譯文第6頁第28
      行自行供稱「你今日就『差一點』說我沒辦法跟你單獨出
      去。」，動機實有可議，且上訴人於上開檔案譯文第30-
      35行即反駁稱「妳不要一直講污衊我要妳單獨出去」，並
      陸續提問「單獨出去要做什麼？」（此乃正確錄音之對話
      譯文，被上訴人卻填加「我跟妳」3個字，誤導原審，其
      動機實有可議）、「出去要做什麼」（此為正確錄音，被
      上訴人卻填加「單獨」2個字），又於第9頁第13行位置
      33分56秒至34分04秒處反駁說「單獨跟妳出去，那是妳自
      己的立場所說的，也是妳自己一直講一直講，妳要扭曲什
      麼」（此為正確錄音，被上訴人卻偽譯填加「我只是要單
      獨出去談個公事」）。由上開對話可知，被上訴人片面臆
      測、曲解上訴人之意，原審不查，遽認上訴人主動要求單
      獨出去，顯有違誤。
    (2)況單獨外出洽公與所謂被上訴人是否放棄升任主任或二人
      乾爹、乾女兒情分之背叛無關，上訴人原本好意施惠欲代
      為解決關於櫃檯人員更動調班之後而對排班的變動，影響
      及於被上訴人倆夫妻照顧小孩之問題，方提攜其升任，竟
      遭曲解此舉係其藉為二人單獨外出之要脅條件，至為冤抑
      。且被上訴人對於是否升任主任一事，一再表達「在考慮
      」而無放棄之真意，故上訴人方才因其久懸未決而此人事
      案又屆於應行定案之際，基於二人乾爹、乾女兒情分，數
      度向其確認真意為何，竟遭強解為對被上訴人之不當騷擾
      。且就原審認定被上訴人拒絕單獨外出洽公，係義父女情
      分受到被上訴人的背叛一事（原判決第12頁），顯有張冠
      李戴之嫌，蓋上訴人所稱背叛，係指被上訴人於背後搧動
      挑撥新到職員工於過年前先行離職，領薪後不告而別，且
      嗣後被上訴人夫妻也在過年春節後，於94年2月28日同時
      以離職作為籌碼，換取被上訴人之夫升任，此由被上訴人
      於檔案940228/REC17提及「他說我背叛他」、「當初我有
      說要走不會二人一起走（指離職）」可窺上情，故上訴人
      就被上訴人此等以春節離職作為癱瘓旅館營運作業之舉動
      ，於檔案940117/REC08第7頁第24-25行稱：「妳們（指被
      上訴人夫妻）所做的，我一一呈現拿出來，看妳們在做什
      麼？妳今天就是在背叛。」。
    (3)又原判決第12頁謂被上訴人不肯與其出去，稱到舞廳隨便
      也有云云，惟此上開檔案位置1小時08分30秒處之正確錄
      音應為「我嗄妳講，我哪是為了查某，到舞廳就有。」，
      惟被上訴人蓄意漏載「我嗄妳講，我哪是為了查某」，僅
      載明「我到舞廳」；細繹上訴人上開語意，係在強調其並
      非為了男女之情之意，若真要女人到舞廳花錢就有，何必
      對被上訴人這麼好之意（註：升任主任一事）等情，此由
      上開檔案位置1小時10分10秒處上訴人所言「就是為了要
      一個長長久久的女兒」可互為證明。
    (4)另原判決第12頁略以上訴人嗣後又稱其要追被上訴人，故
      認上訴人對被上訴人已逾越份際而有男女之情云云，惟上
      訴人對被上訴人並無男女之情，上開檔案第18頁第16行譯
      文，上訴人謂：「如果是查埔人哪有彼囉條件，如果要追
      恁（台語為你們之意，並非指你我），麼有彼囉權利」，
      意指「若是任何男人有條件的話，要追任何女人都有權利
      」，惟被上訴人卻將之偽造扭曲對話譯為：「『如我』是
      男人，沒有那條件，『如我』要追妳，也是我的權力」，
      兩者語意不同。又上開檔案第19頁譯文，上訴人論及：「
      在ＡＯＯ（上訴人與被上訴人之工作地點）出出入入…，
      如果人哪ㄟ凍同意哪有什麼，嘿是伊ㄟ代誌。」，上訴人
      已有強調指明是「例如別人」，意指稱在他人身上發生追
      求之情，只要該兩人同意並無不可，且此乃他人之事；惟
      被上訴人卻偽造扭曲對話譯為：「那我們也可同意也是一
      樣」，其二者語意相去更遠，被上訴人明顯偽造誣衊上訴
      人，實屬不該。上訴人更論及「妳在想說，我在妄想妳…
      是不是，妳自己都這麼想」，足證該次對話中，上訴人仍
      係基於被上訴人乾爹之情宜，尚未對被上訴人有何男女關
      係之非分之想，反而指明非分之想，顯為被上訴人之主觀
      臆測之詞，意在釐清，並無不法可言。
  ２、就檔案名稱940219/REC11部分，原審略以上訴人表明追求
      被上訴人等情，已非單純乾爹與乾女兒之情。惟查，兩造
      已協議解除義父女關係一事，由940117/Rec-05錄音及檔
      案940117/Rec-06位置3分31秒處遭被上訴人蓄意掩蓋錄音
      內容處「我們那天在咖啡廳也講清楚，現在我們已經不是
      父女了」即明。然嗣後被上訴人仍主動要求上訴人以私下
      電話溝通方式，以免他人干擾，此觀檔案名稱940117/Rec
      -06位置03分02秒處、04分19秒處、06分39秒處，被上訴
      人均論及「我們私下有話相信在電話中可以談，反而這樣
      子沒有人打擾。」等語可稽。另觀檔案名稱940219/REC03
      部分之對話「甲ＯＯ：要是你年輕幾歲，我會自動去追你
      ，來生要與你做夫妻（11分24秒處）。乙ＯＯ：不行！那
      我來認妳做女兒就好。甲ＯＯ：那女兒就是前世情人」、
      「甲ＯＯ：跟你們講不是說意思，就是說我在放電的意思
      嘛！（10分02秒處）」、「甲ＯＯ：當天晚上事實如此，
      沒錯！他（指上訴人）也這樣跟我問？（10分29秒處）」
      、「甲ＯＯ：是啊!是啊!我會倒追你（11分53秒處）」；
      又檔案名稱940129/REC19部分，開頭之對話00分01秒至01
      分02秒遭漏載之處，被上訴人屢次以嗲聲的誘惑曖昧語氣
      向上訴人說「我現在只有穿裙，摸（註：披）一領（註：
      件）衫。」、「睏醒聲著啊呢，只有摸一領衫。」、「我
      今日睏門沒關，房門沒鎖」等曖昧言詞。是被上訴人先有
      上開表達愛慕、放電之舉，方致上訴人有試探回應之詞，
      顯非其單方之舉動，惟嗣後兩人關係生變，上訴人心中自
      有疑惑而欲詢問之，尚難謂為「不當騷擾」。縱誠如被上
      訴人所辯稱上開表達愛慕之詞僅係場面話，則上訴人雖表
      明追求被上訴人等情，亦在回應被上訴人之意而已，況上
      訴人「假性試探」追求之舉，係出於善意為確認被上訴人
      是否對己真有愛慕之意，而欲釐清真相，以杜外界對被上
      訴人行為不檢之流言蜚語，且被上訴人為取得不利上訴人
      之電話錄音，央求訴外人丙ＯＯ慫恿上訴人致電試探之，
      上訴人一時不查而誤信，方才以假設比喻之語氣回應被上
      訴人愛慕之情。另上訴人對被上訴人談及追其之意，遭被
      上訴人婉拒後，上訴人即改口表明：「我會選擇退縮，並
      表明我會選擇離開」（於錄音檔案940219/Rec-11部分錄
      音位置16: 57秒處），足徵上訴人已明確表達並非真要追
      其之意，益證上訴人主張此舉係在「假性試探」，應為可
      採；被上訴人亦立即回應：「你退縮我會很高興」、「你
      不用離開我們可以繼續在ＡＯＯ上班，你作你的主管，我
      作我的櫃檯」，如是觀之，上訴人對被上訴人實無不當騷
      擾之情。
  ３、就檔案名稱940117/REC06部分，原審略以該對話仍為上訴
      人邀約被上訴人外出用餐、喝咖啡而其不肯等情。惟查，
      約被上訴人外出用餐喝咖啡，係為協調工作排班事宜、提
      攜被上訴人升職，蓋因被上訴人夫妻要求給予二夫妻互相
      接替輪班，一人在家照顧小孩，又被上訴人值班時，更無
      與其他同事協調之可能性，致排班事宜無法協調，故上訴
      人身為主管，只能於下班時段邀被上訴人與丙ＯＯ等人外
      出用餐或喝咖啡商談此等事宜，至於為何被上訴人一再推
      託，實為上訴人所不解，原審何以遽為上訴人「不當騷擾
      」之認定？縱認被上訴人拒絕上開邀約，惟上訴人與被上
      訴人二人原有乾爹、乾女兒之關係，故外出用餐或雙方時
      有電話聯絡等實屬平常，更遑論被上訴人於此之前已有多
      次主動邀約上訴人之情事，此由檔案940117/RECO5，被上
      訴人來電曾邀約上訴人去西廷咖啡店喝咖啡，足證邀約喝
      咖啡並非「不當騷擾」。另上開檔案之譯文諸多錯漏，已
      如前述，其真實性顯有可議。
  ４、就檔案名稱940219、REC08部分，原審略以被上訴人已放
      棄升任，而上訴人與之對話仍舊針對此事討論云云。惟查
      ：
    (1)此乃上訴人出於長輩照顧晚輩之心理而提攜被上訴人，況
      於該次對話中亦論及若被上訴人升任主任，將可較為輕鬆
      而得以照顧小孩，且被上訴人言談之中亦表達感謝之意，
      何來「不當騷擾」？原審是項認定顯有違誤。
    (2)上開檔案21分54秒至26分10秒處，被上訴人漏載錄音譯文
      「甲ＯＯ：那個工作那麼辛苦，你怎麼，你怎麼捨得叫我
      去做那個工作那麼辛苦…我嗄你講經理，好了，再想了，
      好了！再想！好了！拜拜，啊呢好了。」，又上開檔案
      940219/02位置42分18秒至52分55秒處，被上訴人漏載譯
      文「是說乙經理他這樣子是好意了，其實我不能昧他的好
      意」，何來被上訴人有放棄升遷之意？何況被上訴人私下
      還請訴外人丙ＯＯ來向上訴人做說客，讓其夫小戊一個機
      會先升遷。
    (3)上開檔案位置1小時21分00秒處「乙ＯＯ：我已沒時間再
      等，否則我也不會一直開口跟你談。」、「甲ＯＯ：我知
      道，我辜負你的厚愛。」、「乙ＯＯ：坦白說，我已沒時
      間再等下去了，沒關係？由你去，以後你自己要去承擔，
      不要再來怨我恨我，我先跟你說明，我該做的也做給你了
      ，承諾的也承諾完了之前我也講過了，調人這條路我一定
      會實行，只是可以延緩，所以我開口徵求妳的同意，如妳
      不要，可以放棄，我考慮別人，對你的仁義我也做盡了。
      」、「甲ＯＯ：我知道，你對我很好」，此外上訴人亦有
      謂：「嘿是留乎妳，妳自己慢慢想就好，妳如果真不要，
      我也不會勉強妳，不是說非妳不可。」、「好了，要放棄
      ，妳就放棄，我也不會強求」。上訴人原本好意施惠欲解
      決被上訴人倆夫妻照顧小孩之問題，而提攜其升任，詎料
      其久懸未決而此人事案又屆於應行定案之際，基於二人乾
      爹、乾女兒情分，上訴人方才數度向其確認真意，並表示
      沒時間再等下去，只是在徵求對其升任的意願與同意而已
      ，如沒意願可以放棄，上訴人並稱其將考慮調升別人，並
      未勉強被上訴人，何來不當干涉生活可言。
  ５、就檔案名稱940219/REC19部分，原審以此認定上訴人對被
      上訴人之私生活已有不當干涉，惟查：
    (1)兩造工作處所係汽車旅館，亦為龍蛇雜處之處，被上訴人
      為有家室之人，其喝酒划拳等行為已遭同事非議，上訴人
      出於善意之提醒，竟遭認定為「不當騷擾」，實蒙不白之
      冤；此時上訴人方就此提問被上訴人與他人係有如此逾矩
      之行為，卻不願與其如從前一同外出用餐、喝咖啡之疑問
      ，係在突顯若不為後者，更不應有前者之舉動，何有「不
      當騷擾」？
    (2)另上開檔案位置00分01秒至01分02秒，譯文蓄意漏載被上
      訴人屢次以嗲聲的曖昧語氣誘惑上訴人之以下對話：
      「甲ＯＯ：講啊！有聽到電話的聲在響，我現在只有穿裙
      ，摸（註：披）一領（註：件）衫。」
      「乙ＯＯ：都沒聽ㄟ。」
      「甲ＯＯ：我講話你ㄟ沒聽ㄟ。」
      「乙ＯＯ：足小聲。」
      「甲ＯＯ：睏醒聲著啊呢，只有摸一領衫。」
      「乙ＯＯ：加穿一領。」
      「甲ＯＯ：有一領外套，我今日睏門沒關，房門沒鎖…」
      「乙ＯＯ：有想到會打電話乎妳。」
      「甲ＯＯ：嗯！」
      被上訴人雖辯上開漏載之處與案情無關，且被上訴人接聽
      電話時正值「深夜」，故被上訴人前開對話核屬常情云云
      ，惟就上開對話足證被上訴人屢次以嗲聲的曖昧語氣誘惑
      上訴人，被上訴人蓄意漏載，動機已有可議，且被上訴人
      提出之譯文載明當時僅為晚間7點，至多為8點，何來被上
      訴人陳稱正值「深夜」？由此可知，被上訴人所言，顯與
      事實相去甚遠。 
（三）除上訴人於原審所提出之事證外，尚有下列事證足以否認
      系爭錄音光碟及其譯文之形式真正：
  １、於原審審理時，調查局即已將被上訴人之原始原件光碟錄
      音CD以電腦無法開啟而駁回鑑定，此已顯示被上訴人提出
      之光碟錄音證物之形式真正，已大有可議。
  ２、就原證一最後四張譯文1至4頁所載之光碟錄音譯文部分，
      有940117/REC6、Reca-3/Rec6兩片光碟重複，且光碟錄音
      時間顯示53分11秒，譯文內卻載明「26分鐘未錄到」，惟
      該光碟播放時為何尚有被上訴人的聲音存在？又轉譯之譯
      文僅有三張半，譯文錄音時間約14分鐘，顯見上訴人指稱
      該光碟錄音譯文內容並非逐字譯文，係經故意漏載而斷章
      取義，並非無的放矢。被上訴人持有兩片編號不同，重複
      同檔的錄音光碟，顯有意圖將不利上訴人之證據數量灌水
      之嫌。
  ３、就檔案名稱940117/REC6部分，錄音時間32分52秒處之正
      確譯文為「乙ＯＯ：我只想聽到哪一天妳快樂一點」，被
      上訴人卻故意將之錯譯為「我只有跟到妳那一天才是快樂
      的一天」，二者語意完全不同，亦屬污衊之詞。錄音時間
      45分04秒處之正確譯文應為「乙ＯＯ：像現在我跟你講的
      『我在講事情』，妳都拒絕」；被上訴人卻曲譯為「像現
      在我跟你講的，『可以出去嗎』，妳都拒絕」，顯有誤導
      上訴人有要被上訴人甲ＯＯ與其單獨外出之意。
  ４、940117/REC08之15分18秒處之譯文（第五頁第九行）為：
      「…，或是老狐狸…」，惟上訴人之台語音譯應為「嘿係
      留乎妳」，兩者語意相去甚遠，可見上訴人否認該光碟之
      內容及其譯文之形式真正顯非無據。
  ５、就檔案名稱940219/REC08部分，原審略以被上訴人已放棄
      升任，而上訴人與之對話仍舊再提此事；惟由漏載之譯文
      中可顯見被上訴人絕非放棄。
  ６、940129/REC16之譯文，其錄音內容並不實在，不僅漏載，
      且有經剪接變造之嫌，不足為信。13分33秒處錄音原貌正
      確為：「上訴人謂：（台語）如今挺仁（你們）這呢久，
      你太太甘有？啥有今那日，仁（你們）啊呢做甘對？」
      被上訴人之譯文竟載為：「小戊你今天能在公司工作，都
      是跟太太屁股後才有工作。」。
  ７、940129/REC17之譯文，經與光碟錄音內容比對，乃被上訴
      人與訴外人丙ＯＯ之對話，並非譯文所稱之上訴人與被上
      訴人之對話，益證被上訴人於原審所提之譯文內容顯有不
      實，不足為信。
（四）另檔案940117/Rec-03部分位置01分00秒至04分17秒處譯
      文漏載「甲ＯＯ：自從我跟他（註：上訴人）下跪磕頭道
      歉後就沒有打電話給妳嗎？丙ＯＯ：沒有！也沒有跟我說
      一句，都沒有。甲ＯＯ：既然我今天還聽到丁ＯＯ講一句
      話，我磕頭道歉之後，美中不足的是我沒帶小戊（註：被
      上訴人之夫戊ＯＯ）一起去跟他（註：上訴人）道歉。」
      足見被上訴人提出本件訴訟前，曾為遭上訴人告誡一事，
      向上訴人下跪磕頭道歉，嗣後又於93年12月2日與其夫戊
      ＯＯ連署簽名如附件一所示全體同仁聯名呈請總經理慰留
      上訴人之傳真信，當時正值被上訴人所指述上訴人有「不
      當騷擾」情事之期間，若上訴人真有如被上訴人所言有何
      不當騷擾之情事，何來道歉之舉？又何須於如附件一所示
      全體同仁聯名信中與其夫連署簽名？
（五）被上訴人於原審所提出之系爭錄音光碟中共有七個大檔，
      檔案名稱分別為940117、940129、940219、940228、RECA
      2、新資料夾、錄(2)，共有69小檔錄音，惟檔案940129大
      檔內有20個小檔（REC01至REC20），其中REC01、REC02、
      REC04、REC05、REC06、REC08之內容與檔案940117大檔內
      之REC01、REC02、REC04、REC05、REC06、REC08重複；檔
      案RECA2大檔內有12個小檔（即REC01至REC06、REC 02 至
      REC07），其中REC01至REC06與檔案940117大檔內之REC01
      至REC06重複；檔案錄音(2)大檔內有9個小檔（即REC01至
      REC09），其中REC01、REC02、REC05、REC06與新資料夾
      大檔內之REC01、REC02、REC05、REC06重複。又上開69小
      檔錄音中，與上訴人無關，即被上訴人與丙ＯＯ對話部分
      ，有23檔；有被上訴人於兩造工作場所內線及接待櫃檯內
      電話藉題與上訴人談話之錄音，且其中又有包含公事電話
      在內，又有34檔之多；上訴人致電予上訴人部分，僅有12
      檔，實難以之遽認上訴人有「不當騷擾」之舉。況上訴人
      與被上訴人本為乾爹與乾女兒關係間常有之正常交誼（事
      實上，被上訴人主動邀約者居多），有電話聯絡等情，尚
      屬原本情誼使然，且被上訴人吩咐說：「我們私下有話相
      信在電話可以談，反而這樣子沒有人打擾」等語已如前述
      ，益證上訴人係應被上訴人主動要求，方才致電予被上訴
      人，更無從遽認上訴人有不當之舉。
（六）茲就本院100年5月17日勘驗系爭光碟檔案名稱940219/REC
      3、複製-錄音（2）/ RECA2/ REC04所載5之譯文，陳述意
      見如次：
  １、就檔案名稱940219/ REC3部分而言：
    (1)由本院上開檔案之勘驗筆錄可知，被上訴人自陳：「…其
      實也就是說所謂的妳（即訴外人丙ＯＯ，此對話之丙方）
      講說我給他遐想麻，對不對，遐想麻，對不對」等語，實
      已足證連訴外人丙ＯＯ亦肯認係被上訴人有不當之舉方才
      導致上訴人產生誤會。另就檔案名稱940129/REC19部分，
      被上訴人辯稱接聽電話時正值「深夜」，故被上訴人屢次
      以嗲聲的曖昧語氣諸如「現在只有穿裙掩著，摸（註：披
      ）一領（註：件）衫。」、「睏醒聲著啊呢，只有摸一領
      衫。」、「我今日睏門沒關，房門沒鎖…」等語，核屬常
      情云云，惟查，就上開檔案足證被上訴人屢次以嗲聲的曖
      昧語氣誘惑上訴人（台語對話），被上訴人蓄意漏載，動
      機已有可議，且被上訴人提出之譯文載明，當時上訴人來
      電時，僅為晚間7點，至多為8點，何來被上訴人陳稱正值
      「深夜」？由此可知，被上訴人所言，與事實相去甚遠。
      又被上訴人蓄意藉由與訴外人丙ＯＯ之對話辯稱上開言語
      係「剛睡醒」方才有「那種柔的聲音」，此有本院勘驗上
      開檔案之筆錄可知（第二審卷三第3頁），惟該對話內容
      係由被上訴人單方面錄音而來，就被上訴人所稱是否屬實
      ，已值商榷，況由該對話已可證被上訴人上開所辯稱接聽
      電話時正值「深夜」，已非實在，再者，縱係剛睡醒而有
      氣若游絲之語調，惟細繹被上訴人上開蓄意漏載之譯文內
      容，均係以「只有穿裙掩著」，「只有摸一領衫」、「房
      門沒鎖」等語，就此等內容而言，已難謂無媚惑而有逾矩
      之情，此情已可由鈞院之勘驗譯文可知：訴外人丙ＯＯ亦
      肯認係被上訴人有不當之舉方才導致上訴人產生誤會可佐
      。
    (2)被上訴人因上訴人為其上司而有上開逾矩曖昧之言行，尚
      有上開譯文可稽：
      甲：那丙ＯＯ我就跟妳講過了麻，我也跟他講過了，我跟
          他開玩笑，…，那人家講話都是場面話麻，…。
      丙：他如果不是經理，這種話誰會講。
      甲：對啊……
    (3)由本院上開檔案之勘驗筆錄可知，上訴人確因被上訴人之
      言行而有誤會，甚至連訴外人丙ＯＯ亦有此同感，此由渠
      等之下列對話可證：
      承上所述，上訴人已自陳：「…其實也就是所謂的妳（
        即訴外人丙ＯＯ）講說我給他「假」（應為「遐」之誤
        載）想麻，對不對，遐想麻，…」，實已可證連訴外人
        丙ＯＯ亦認被上訴人之舉確已令上訴人有誤會，另觀訴
        外人丙ＯＯ亦向被上訴人稱：「他（即上訴人）意思是
        說早上吵架，晚上就…就這麼講話聲音」，被上訴人亦
        回稱：「沒錯啊，反正他怎樣子去『亂想』，那是他家
        的事情，並不是我的意思，那他要把我『誤會』，那我
        也沒有辦法，你『誤會』我對你有意思，笑死人了」，
        亦可為證；此情尚有渠等（甲、被上訴人；丙、丙ＯＯ
        ）下列對話可佐：
        甲：意思，我說意思。就變成說我講話，阿睡覺起來阿
            ，今天吵架然後晚上就可以這樣．．．「沒有阿－
            很好阿－是阿－你說阿－」。
        丙：那是我說的。
        甲：不管是不是你說的啦，當天晚上事實是如此沒錯啦
            ，他也有這樣跟我講啦，他說你講話怎麼這樣。
        丙：好媚喔。
      被上訴人亦自陳，確有向上訴人「開玩笑」、「場面話
        」及「抱」上訴人等曖昧言行：
        被上訴人亦向訴外人丙ＯＯ稱：「那丙ＯＯ我就跟妳講
        過了麻，我也跟他講過了，我跟他『開玩笑』，他生氣
        麻，人家跟他講什麼話、開玩笑，譬如好啦同妳一句話
        ，『我好像說是阿Ｏ在肖想你』，『才會抱你』，那人
        家講話都是『場面話』麻，哪有人一針見血就是跟你怎
        樣怎樣，沒講話這樣。」、「對啊（附和訴外人丙ＯＯ
        所稱：他如果不是經理，這種話誰會講。），今天人家
        講的是『場面話』，那你乙經理（即上訴人）又在那邊
        黑白想…」。又被上訴人稱「對啊，今天人家講的是場
        面話．．．我所做出來的所謂言語都是對他有遐想．．
        ．讓他誤會，然後變成他來追求我，今天就是我甲ＯＯ
        的錯。．．．」，但丙ＯＯ隨即回稱：「他（指上訴人
        ）一再表明說他對你沒有任何遐想」等語。
      由下列被上訴人（甲）與丙ＯＯ（丙）之鈞院勘驗譯文
        可知，被上訴人確有向上訴人表示「倒追」之「曖昧」
        言行：
        甲：那妳是之前，之前啦，他有說，那個還沒吵架之前
            講的話啦，他就說，語帶一點玄機啦，就是說──
            「今天要不是乙經理70多歲，如果說不是70歲，如
            果年輕一點，搞不好我會去倒追你」──我在講這
            句話之前，是他自己講說，他若不是那麼多歲，是
            怎樣，他就會來追我。既然他這麼講，我當然是講
            場面話，我這樣講－對啊，對阿，今天若不是。
        丙：他若不是這麼多歲，我也會倒追。
        甲：對阿，「我也會倒追」那是場面話....
      被上訴人更自陳其言行使上訴人誤會「被上訴人對上訴
        人有遐想」，故向訴外人丙ＯＯ表示將不再與上訴人講
        話（惟此話顯與嗣後被上訴人又主動與上訴人聯絡而不
        攻自破！）：
        「…，我不想接就不想接，…，其實也就是所謂的妳（
        即訴外人丙ＯＯ）講說我給他「假」（應為「遐」之誤
        載）想麻，對不對，遐想麻，對不對，那我就不接他的
        電話」）、「．．我阿Ｏ在暗戀他，我在提示他說我愛
        他，我在喜歡他，我對他有遐想，我所做出來的所謂的
        言語都是對他有遐想．．讓他誤會，然後變成他來追求
        我，今天就是我甲ＯＯ的錯。好，總歸一句，講到最後
        就是我甲ＯＯ，人家他會錯意，我甲ＯＯ亂講話，好哇
        ，」我今天我什麼話都不跟你講麻，你什麼都不用再遐
        想了，這樣不就好了，是他逼的人家這樣子做，而不是
        人家跟他沒話講，你是一個主管麻，人家跟你『開玩笑
        』麻。」。
    (4)被上訴人辯稱係因上訴人為其上司而不敢不接電話，亦非
      實在：
      由上開檔案之勘驗筆錄可知，被上訴人已不接上訴人的
        電話，並明確向訴外人丙ＯＯ表示不想再接上訴人電話
        ：「那所以是我的權利，不想接我就不想接，你沒有權
        力來過問我為什麼不接你的電話，這樣懂嗎？」、「那
        我就不要接他的電話，他一點遐想的沒有了麻，對不對
        ？」、「我不想接他的電話這是事實。」。
      上情亦有被上訴人（甲）與丙ＯＯ（丙）之對話可證，
        被上訴人並無因上訴人為其上司而有任何懼怕之意：
        甲：為什麼妳們都一直來勸我，為什麼都不去勸他？
        丙：因為主權在他。
        甲：主權在他，我不怕阿。
        丙：…就會去講他了麻（不清晰），只要妳肯，我就一
            定去講了麻。
        甲：ＯＯ，我就跟妳說我不怕呀。
        丙：好，那不怕就好，那今天不用在講這些，不用再講
            ，既然妳這樣子。
        甲：我不會怕他，主導權在他。
      又在Reca-2/-04檔案位置11:17秒處被上訴人又嗆聲說
        ：「主權在他，我不怕呀！，ＯＯ我就給妳講我不怕他
        ，主導權在他我就是不怕！」，可見被上訴人的強勢惡
        劣態度並非一般可解。
      佐以被上訴人在Reca/-03檔案中位置06:23秒處被上訴
        人還敢以惡劣口氣對上訴人大聲嗆聲叫喊：「講就講！
        〝我咧驚你喔〞！」，何來不敢不接上訴人的電話？
      又於940219/-02檔案錄音中被上訴人辱罵侮辱上訴人「
        神經病，八嘎呀勒！」；在940228/-15檔案錄音中被上
        訴人對上訴人威嚇嗆說：「我罵你，你哪會不知我罵你
        ，你若要繼續管那麼多，會沒完沒了！」等情，亦足徵
        被上訴人實無不敢不接上訴人的電話。
    (5)被上訴人（甲）與丙ＯＯ（丙）於共議設局構陷上訴人前
      ，上訴人一再表明僅有父女之情，係被上訴人主觀誤為上
      訴人有遐想，此有鈞院所載渠等上開對話譯文可稽：
      丙：他一再的表明說他對你沒有任何遐想。
      甲：好，沒有遐想，那為什麼。
      丙：我覺得好奇怪，他講出來的話明明就是有那個意思。
      甲：那不管，他對我沒有遐想，那為什麼當我的面。
      丙：他不敢講，然後回家想。
      甲：當然不是他當我的面，跟你們講，不是說，意思就是
          說我在放電的意思嗎？
      丙：沒有，他沒有說妳在放電。
          …………
      丙：因為他已經說沒有麻，沒有就好了麻，他就是對妳甲
          ＯＯ沒有什麼非分之想麻，他承認是跟妳作父女麻。
      甲：對阿，他老是這樣講謊話阿。
          …………
  ２、就複製-錄音（2）/ RECA2/ REC04所載5之譯文而言：
      此部分譯文多屬被上訴人故意漏未提出部分譯文，實已可
      證被上訴人之動機可議；況由本院勘驗之上開譯文可知，
      被上訴人（甲）與丙ＯＯ（丙）於共議設局構陷上訴人：
    (1)被上訴人（甲）夥同訴外人丙ＯＯ（丙）共商設局製作錄
      音構陷上訴人，此由鈞院勘驗之譯文可稽：
      丙：我有一個主意，改天我一定報仇，…，妳要有一個共
          識，…，但是現在，妳要為這件事情做出一個表態麻
          。
          …………
      丙：跟妳講有機會報仇的啦。
      甲：主導權都在他，我們怎麼報仇阿，根本沒辦法好不好
          ，「除非就是」。
      丙：事後有的是機會阿，要．．．一個人不用三天拉。
          …………
      丙：我跟妳講，妳現在就是挖一個洞要給他跳了，妳現在
          ，日後道歉之後妳就要隨時帶錄音機了啦，如果說都
          跟妳講的，夭壽，我跟妳教這個，那到時後死的是我
          ，幹。
      甲：妳教我錄音機這件事情都教了。
      丙：因為我跟妳講沒有三天拉。
          …………
      丙：所以我說阿，妳就帶錄音機，妳先挖個洞給他跳，沒
          有三天他一定會來講．．．的話（不清晰），妳就帶
          錄音機把他錄起來就沒錯了，妳就可以很有尊嚴的走
          了。
      甲：我快要被妳說服了耶，我快要被妳說服了耶。
      甲：我跟妳講，他之前已經有戒心我帶錄音機跟他錄了，
          有戒心了，所以他不會再對我說那些肉麻話，錄不到
          。
      丙：會，妳試試看好了，妳只要警戒心讓他沒有了，還會
          ，跟妳講，可以跟妳保證，絕對到過年之前一定會出
          事...
      甲：我再考慮一天。
          …………
    (2)上開對話內容，被上訴人一再向訴外人丙ＯＯ陳稱錄音構
      陷上訴人一事「被妳說服了耶」、「我再考慮一天」云云
      ，實則，被上訴人早已錄音多時，且在前述已自認陳稱：
      「我帶錄音機跟他錄了」，此由其提出之錄音譯文即明，
      甚至連與本件無關之訴外人丙ＯＯ之對話，也有錄音為其
      逾矩曖昧之言行大肆澄清，嗣後方才故意漏未提出對己設
      局製作錄音構陷上訴人一事等不利己之譯文，故漏載未提
      出，顯有誤導鈞院之意圖甚明。
    (3)佐以下列譯文，亦可證上情，足見被上訴人係出於構陷上
      訴人，而設計錄製與上訴人間之對話，其真實性已難採信
      。上訴人主張其對話係遭威脅或誤導，理應可採：
      －－於檔案940117/03被上訴人漏載錄音對話中，被上訴
      人與丙ＯＯ二人設計談及要演一個戲，演一個苦肉計，此
      事妳知，我知，我們自己放在心裡；是以，渠等間之對
      話，足證被上訴人動機可議，彰彰甚明，上訴人主張錄音
      對話係被上訴人所構陷，實非無據。
    (4)被上訴人製作錄音構陷上訴人緣由之一，乃誤認上訴人故
      意將其夫戊ＯＯ開除或調職，此有被上訴人（甲）與訴外
      人丙ＯＯ（丙）之對話可稽。
    (5)上訴人與被上訴人本為乾爹與乾女兒關係，亦常因此關係
      而有爭吵，實非殊常，尚有被上訴人向訴外人丙ＯＯ陳稱
      「我跟他合好三天一定會大吵，因為N次了」等語可稽。
      豈料，被上訴人竟反目成仇起訴主張上訴人騷擾，實令上
      訴人無法接受。
    (6)綜上所述，被上訴人明知自己在挖洞構陷製作錄音，卻反
      說上訴人對其騷擾之誣陷言語，且被上訴人以此不正方法
      轉移焦點，嫁禍構陷上訴人，就此被上訴人僅空泛強詞之
      指控，顯不可採。
  ３、況上訴人因被上訴人上開之誘惑曖昧言行方才有「試探性
      」對被上訴人談及追其之意，此由上訴人旋即又表明：「
      我會選擇退縮，並表明我會選擇離開」（於錄音檔案9402
      19/Rec-11部分錄音位置16:57秒處），足徵上訴人已明確
      表達並非真要追其之意，益證上訴人主張此舉係在「假性
      試探」，應為可採；被上訴人亦立即回應：「你退縮我會
      很高興」，並謂：「你不用離開我們可以繼續在ＡＯＯ上
      班，你作你的主管，我作我的櫃檯」，如是觀之，上訴人
      對被上訴人實無不當騷擾之情。
  ４、是以，被上訴人因上訴人為其上司而有逾矩曖昧之言行，
      方才招致上訴人因此而有所誤會在先，嗣後又與丙ＯＯ共
      議設局構陷上訴人而接聽上訴人電話，且誘使上訴人表態
      追求在後，竟再以渠等對話遽為其遭上訴人騷擾之事證，
      實非可採，況被上訴人曾先表明對上訴人愛慕之情，故上
      訴人若有試探回應追其之意，亦顯非其〝單方〞之舉動，
      尚難謂為「不當騷擾」，此乃被上訴人先有上開愛慕之舉
      ，若致上訴人亦有相應之言詞，並無可責。倘僅以斷章取
      義之系爭錄音光碟內容及其譯文，就此遽為上訴人〝單方
      〞「不當騷擾」之認定，對上訴人而言至為不公。
（七）按「慰藉金之賠償須以人格權遭遇侵害，使精神上受有痛
      苦為必要，其核給之標準固與財產上損害之計算不同，然
      非不可斟酌雙方身分資力與加害程度，及其他各種情形核
      定相當之數額，原審對於被上訴人所受之名譽損害有如何
      痛苦情事，並未究明，若僅以上訴人之誣告為賠償依據，
      則案經判處上訴人罪刑，是非明白，被上訴人似亦無甚痛
      苦之可言，且原判決何以增加賠償慰藉金之數額，亦未說
      明其理由，遽命上訴人再賠償五千元，自有未合。」最高
      法院51年台上字第223號判例意旨參照。退萬步言，縱本
      院認上訴人之上訴為無理由，則原判決認上訴人對被上訴
      人過當之言行，嚴重影響被上訴人之日常生活及工作，因
      此上訴人應給付被上訴人30萬元之非財產上損害賠償云云
      ，然查原判決卻未敘明被上訴人之精神上受有如何之痛苦
      ，而有賠償之必要？已與法未合。且審酌上訴人與被上訴
      人間本為乾爹、乾女兒之關係，縱認上訴人之部分言論稍
      有逾越其應有之份際，則被上訴人所受之損害尚屬輕微，
      原判決判令上訴人應給付被上訴人30萬元，亦屬過高，應
      予酌減。
三、證據：除援用原審所提出之證據外，另提出如附件一所示全
    體同仁聯名信影本，並就被上訴人於原審所提出之錄音光碟
    提出譯文。
乙、被上訴人方面：
一、聲明：
（一）駁回上訴。
（二）第二審訴訟費用由上訴人負擔。
二、陳述：除與原判決記載相同者，茲引用之外，補稱：
（一）上訴人就被上訴人於原審所提出之錄音光碟譯文內容，雖
      表明從未有對前開錄音檔案表示不爭執之情事，惟核其歷
      次所表明之爭執理由，無非係「有漏載之情形」、「非逐
      字轉譯，且斷章取義」、「故意設局向被告套話以造成對
      被告不利之內容」、「錄音內容不實在，有經剪接、變造
      之嫌」等。惟查：
  １、就「卷附之錄音內容確係出於己口」乙事，卻無從狡飾，
      且業於原審詢問時，據其訴訟代理人自承其事在案。
  ２、上訴人所指「被上訴人設局套話」乙事，惟核上訴人所具
      體指認之對話內容，無非為訴外人丙ＯＯ告知被上訴人如
      何取證以證上訴人歷來惡行而已，何有上訴人所誣指之「
      多次」、「設計如何讓上訴人出事」之意涵？上訴人空言
      指述，實難謂合。況縱訴外人確有教導錄音存證之事，惟
      此與「上訴人果真因此受脅迫或遭誘導而為非自由陳述」
      間，仍有差距，未可一概而論，逕自宣稱上訴人所為陳述
      已受脅迫或誘導。是上訴人仍應就其如何「受有誘導而為
      不實之不利陳述」具體指證。另無論依上訴人或被上訴人
      就系爭錄音光碟所提呈之譯文所示，均難認上訴人有何出
      於不自主意思下而為陳述。足認上訴人所陳，實難採信。
  ３、就上訴人所指「錄音檔案遭剪接、變造」及「錄音內容非
      逐字轉譯」一情，被上訴人因未具專業技術，僅能以簡單
      操作之方式側錄，致錄音過程中或因錄音檔存量不足、或
      因電量不足等外在因素而有中斷錄音之情，惟從未有何剪
      接或消音情事，蓋上訴人尚不具備上開專業能力，此均據
      被上訴人等於原審法院審理時迭為陳述至明。且上訴人自
      始即交付系爭錄音光碟以供查驗，亦充分配合原審法院送
      交法務部調查局檢驗之請求，如確有上訴人所陳非法情事
      ，被上訴人焉敢為之？反觀上訴人歷來所陳，除一再空言
      主張「系爭錄音光碟有多處遭剪接、消音之處，且譯文內
      容有多處錯誤、漏載…」外，均未舉證以實其說，反係就
      系爭錄音光碟之內容多有答辯、怒斥，甚且以其自行陳述
      之譯文內容為本，逐一檢視、挑筋剔骨地提出「斷章取義
      」之反駁，由此當知上訴人所爭執者，厥為雙方對於譯文
      內容中雙方對話真意之爭辯，而非譯文內容真正與否，至
      為灼然。姑不論其反駁是否合情適理，惟既據援為爭執之
      本，原審法院當得以其不爭執之對話譯文部分，酌情論理
      自為判認。況查，被上訴人早已言明就與案情無關部分並
      無逐字轉譯，否則徒費司法資源，系爭錄音內容縱非逐字
      轉譯，惟上訴人多未具體指摘內容有何不實或錯譯情事，
      僅空泛稱有剪接、變造之嫌或被上訴人斷章取義云云，意
      圖一概推翻其所自行陳述之證據內容，惟僅以上訴人所無
      從爭執不實或錯譯之錄音譯文內容所本，即可窺知─上訴
      人挾主管之威，確有於不當時機（多於深夜之下班時間）
      、不當方式（以私人電話多次、長時間、遠兜近遶地要求
      外出喝咖啡、談公事），論及不當內容（數次表達對被上
      訴人與外人相交之不滿與醋意，裸露敘及男女私事，甚至
      直接表明追求之意思），由此當可見上訴人不軌之意及不
      當言行，確已造成被上訴人具體且強烈之精神痛苦，其猶
      於事後侈言被上訴人設局誣陷，除造成被上訴人之二度傷
      害外，更可見上訴人冥頑無悔之惡行。
（二）就上訴人提出所謂有利於上訴人部分之錄音檔譯文之意見
      ：
  １、上訴人質疑被上訴人於94.1.17/REC06之譯文中載明「前
      26分未錄到，未接上線」，何以錄音光碟中當有被上訴人
      之聲音而未聞上訴人之聲音，足見系爭錄音不實云云。惟
      查，經被上訴人重新審查，該錄音光碟中確有譯文未節錄
      之前段部分，惟該部分與案情並無關聯，是並無節錄，非
      謂被上訴人即有斷章取義、避重就輕之嫌。且查，該未節
      錄部分亦有上訴人之聲音，並非僅有被上訴人之聲音，上
      訴人若果認此部分確有所指被上訴人斷章取義、避重就輕
      之情，當可轉譯出該部分之內容，以茲具體指控。
  ２、94.1.17/REC08中15分08秒處，經被上訴人重新審查，確
      或有「嘿係留乎妳」之可能，惟經核前後文之文意對照，
      究係「老狐狸」或「嘿係留乎妳」，並無大礙，上訴人主
      張語意甚遠，復無具體指明何以語意甚遠，實令被上訴人
      不知如何具體答辯。
  ３、94.1.17/REC08中上訴人多次強調「若要女人花錢就有…
      在ＡＯＯ二人同意就可以…」等曖昧語詞，上訴人爭辯其
      僅係「假設」有追求之意，且係基於上訴人乾爹之情誼，
      並無非份之想，反而是被上訴人有非分之想云云。經查，
      上訴人已多次直接表明追求之意，並無假設之虛情，此可
      參94.2.19/REC11中1分02秒處之上訴人口述可證，再核
      94.1.17/REC08該段錄音及譯文內容，即可明被上訴人於
      上訴人諸多曖昧言詞之攻勢下，每多委曲迂迴，哀哀以求
      不影響工作、家庭之卑微應對之情勢，實溢於雙方對話之
      外，上訴人於此猶侈言其並無非份之想，更惡言反指被上
      訴人有非份之想，實甚無稽。
  ４、94.1.29/REC03對話部分，所謂被上訴人表明對上訴人愛
      慕之情部分，經查實非兩造間之對話，而係被上訴人與訴
      外人丙ＯＯ間的對話。經核其對話之內容，實係丙ＯＯ向
      被上訴人轉述上訴人之說詞，被上訴人具體向丙ＯＯ說明
      之內容。上訴人錯置對話人，且誤植原文所無之「來生要
      與你做夫妻」一句，進而錯解其意，實無可採。
  ５、94.1.29/REC19中0秒至1分02秒部分，上訴人指稱被上訴
      人故意未節譯譯文，且其中被上訴人語意挑逗曖昧云云。
      經查，被上訴人於此確未節譯出譯文，因與案情無關，雖
      上訴人有部分節譯，並指被上訴人有挑逗上訴人之意，惟
      查被上訴人於接聽系爭電話時，正值深夜遭上訴人來電驚
      醒，匆促間披衣接聽來電，復因多次推諉上訴人之電話騷
      擾未果而顯疲態，始有此對話，核情亦屬常態。
  ６、至上訴人所指其他諸多譯文之內容爭議，實多為推敲雙方
      真意。
（三）另上訴人利用長官威權，一再對被上訴人夫妻施壓、以工
      作相脅，所為顯藐視被上訴人夫妻之基本人權，利用業務
      等相類關係，對於受自己監督照護之被上訴人利用權勢或
      機會為性騷擾者，猶一再空言置辯、強詞奪理，足見其毫
      無悔意甚明。酌以被上訴人因之受有多重精神壓抑，甚至
      為此辭去賴以維生之工作，堪認被上訴人所受損害甚鉅，
      則原審判准被上訴人所請金額，衡情論理，均稱妥適。
三、證據：援用原審所提證據。
    理  由
一、本件被上訴人與其夫戊ＯＯ於原審起訴主張：被上訴人與其
    夫戊ＯＯ原均在ＡＯＯ汽車旅館工作，上訴人則擔任該汽車
    旅館經理職務，係被上訴人直屬上司。詎上訴人竟因覬覦被
    上訴人之美色，先則一再贈送被上訴人禮物，並要被上訴人
    當其乾女兒，被上訴人不疑有他遂予同意，經過一段時間後
    ，上訴人竟露出其本來之面目，除一再對被上訴人性騷擾外
    ，復以提攜被上訴人升主任為詞而一再邀被上訴人陪其外出
    吃飯或喝咖啡，雖經被上訴人一再推辭，上訴人仍不死心，
    一再以電話對被上訴人騷擾，均經被上訴人予以婉拒。詎上
    訴人見無法遂其所願後，竟一反常態，除一再找被上訴人夫
    妻麻煩、迭於公開場合出言辱罵被上訴人外，並對被上訴人
    施以精神上之壓力，要以經理之職權調動被上訴人之夫之職
    務相脅，被上訴人至此亦不再隱忍，除開始錄下上訴人多次
    之騷擾電話外，亦於公開場合與上訴人爭執，終至最後被上
    訴人夫妻均不得不辭去工作。為此爰依民法第184條第1項、
    第195條第1項之規定，請求上訴人賠償被上訴人300,000元
    及賠償戊ＯＯ200,000元等語（原審判命上訴人應給付被上
    訴人300,000元，及自民國94年8月13日起至清償日止，按年
    息百分之5計算之利息，並依職權宣告假執行，另駁回戊Ｏ
    Ｏ之訴，因戊ＯＯ未聲明不服而確定）。
二、被上訴人則以：被上訴人所提出之錄音光碟，內容多有剪接
    、消音之處，且錄音譯文有多處錯誤、漏載，而與實際錄音
    內容不符，尚難就該有瑕疵之錄音光碟及錄音譯文認定上訴
    人有構成性騷擾之行為。又縱依被上訴人所提之錄音譯文內
    容觀之，亦無上訴人對其為性騷擾或對其人格法益造成侵害
    情事等語，資為抗辯。
三、被上訴人主張之事實，業據提出錄音筆、錄音光碟、筆記本
    、錄音譯文影本等件為證，上訴人則以被上訴人所提出之錄
    音光碟，內容多有剪接、消音之處，且錄音譯文有多處錯誤
    、漏載，僅有部分是上訴人之聲音，且與實際錄音內容不符
    ，故被上訴人所提譯文內容應不足採，並謂有部分錄音係遭
    被上訴人與訴外人丙ＯＯ設計陷害，被上訴人以此不正方法
    對上訴人所為之錄音，自不得作為證據。又縱依被上訴人所
    提錄音譯文內容觀之，亦無上訴人對其為性騷擾或對其人格
    法益造成侵害情事等語，資為抗辯。是以本件應審究之爭執
    重點厥為：被上訴人所提出之錄音光碟及譯文內容，得否作
    為證據？上訴人有無對於被上訴人為騷擾行為？若有，上訴
    人是否應對於被上訴人負侵權行為損害賠償責任？被上訴人
    請求之損害賠償數額是否合理，茲分述於後：
（一）有關上訴人辯稱被上訴人所提錄音光碟之錄音內容有遭剪
      接、消音部分，業經原審依上訴人請求函請法務部調查局
      就該等「錄音光碟光碟」加以鑑定，雖法務部調查局函覆
      表示「……二、送鑑『錄音ＣＤ光碟』經檢驗結果，本局
      電腦無法開啟該檔案（聲音檔案之副檔名應存成.wave 檔
      ）。復經檢閱隨函所附之筆記本中詳載經由錄音筆錄音後
      所轉存之『錄音ＣＤ光碟』中共有七個大檔，所錄時間共
      約30小時。因剪接、消音鑑定所需花費時間約為所送光碟
      錄音時間10倍以上，且本局聲紋鑑定人力不足，故歉難鑑
      析。……」，有該局96年1月8日調科參字第09600005560
      號函附卷可稽（見原審卷二第219頁）。惟非謂該錄音光
      碟即係遭剪接、變造或有重大瑕疵，且上訴人於原審亦不
      否認被上訴人所提錄音光碟，有部分為其聲音（原審卷二
      第5頁）；此外，本院就被上訴人所提之部分錄音光碟為
      勘驗（即錄音光碟檔案940219/REC03、940219/REC08、
      940117/REC08、940129/REC19、940117REC06、複製-錄音
      (2)/RECA2/REC04），其錄音背景聲音均相續連貫，並無
      明顯經剪接或變造所造成之中斷或其他特殊異狀，況系爭
      錄音光碟係被上訴人自行側錄，以其服務於汽車旅館之工
      作背景觀之，衡情應無消音、變造或剪接之專業能力，甚
      或其因專業能力不足，導致蒐證錄音過程時有不連續或錄
      音對象音量過小情形，亦屬可以理解之事。再者，上訴人
      雖一再質疑該錄音光碟有偽造、變造可能，惟均未具體指
      明究何部分有消音、剪接之處，空言臆測，無以為憑，自
      非可採。是上訴人單以該錄音光碟無法為剪接、聲紋比對
      之鑑定而認有重大瑕疵，不應採為證據之辯詞，即不足採
      。
（二）又經本院勘驗錄音光碟檔案名稱940117/REC08兩造間之通
      話，通話時間1小時46分46秒，內容略為（以下簡稱甲為
      被上訴人，乙為上訴人）：
      乙：有空嗎？
      甲：有空，不是接了嗎？
      乙：我不是跟妳說沒閒，小孩睡了嗎？妳考慮的怎麼樣？
      甲：考慮，放棄。
      乙：真的要這麼做，為什麼。
      甲：因為我沒有辦法做到說你要單獨出去，講一些公事那
          些，我做不到，所以放棄。
      乙：那妳就沒辦法囉，一定要講這些事情，妳沒辨法出去
          。
      甲：那你就升別人，然後請他跟你一起出去外面談公事。
      乙：妳為何再加這一句做什麼。
      甲：我沒加這一句，這是你，好像這一條路就是應該這樣
          做嘛。
      乙：我要跟妳商量事情妳跟我說不行，那要怎麼樣談，妳
          拒我千里之外。
          ……
      甲：那要如何做？
      乙：就這一點做不到，那以後每樣事情妳怎麼做，我想不
          懂妳跟別人就可以出去，別人我不是說什麼別人，別
          人是公司女同事就可以出去，那是玩妳就可以出去，
          為什麼我們談公事為什麼就不能出去，跟我就不能出
          去，我想不懂。
      甲：那為什麼談公事一定要出去呢？
      乙：對呀。
      甲：那你這個對呀，我就沒有
      乙：那麼妳跟別的同事就可以出去，跟我這個同事妳就不
          能出去。
      甲：同事也是大家一起出去。
      乙：就跟妳說過，有些無法講的話。
      甲：我不清楚你無法講的話到底是什麼話。
      乙：就是不清楚，就是要到外面講，如果可以講，我就講
          了。討論是兩人在討論，可以接受或不可以接受，我
          們討論以後做的決定，妳沒有討論剛開始妳每樣都不
          行，那以後每項事要如何做。
          ……
      乙：妳就一直講我不能跟妳出去，我不能跟妳出去。
      甲：我沒有任何意見，也沒任何話要講。
      乙：我嘎妳講，我哪是為了查某，我去舞廳隨便就有。
      甲：你去走，你去走，我也很高興，你就去呀。
      乙：怕沒有女人嗎？只有妳甲ＯＯ一個? 不知好歹，今日
          我哪是若要一個查某，我在ＡＯＯ待了12年了，我有
          去對那個女人怎樣？或針對哪個女人做什麼，做什麼
          ？有嗎？
      甲：那你為何要對我如此？                        
      乙：假如要女人外面不用多少錢，兩千、三千就有了。
      甲：那你為何要對我如此？                        
      乙：有夠奇怪，妳不知在想什麼呢，我跟妳講。
      甲：那你為何要對我如此？                    
      乙：如果我要女人，要為妳花那麼多錢是嗎，我跟妳講不
          知好歹。
      甲：所以叫你不要買，不要買。
      乙：不知好歹，我這麼做是為了什麼。
      甲：我不知你是為了什麼，你到底是為了什麼？   
      乙：不知為什麼，不知就是妳的失誤。
      甲：我就真的不知道，你到底是為了什麼。            
      乙：不知道，還亂講話，還亂些什麼，就是我要一個女兒
          一個長長久久的女兒，才會不惜金錢，沒有女兒，才
          會希望有一個女兒來嘎咱作久久長長，才會不惜金錢
          ，還以為是為了哪一項啊？
      甲：為了那一樣。
      乙：笑死人，妳還說妳要出去不給我睡。
      甲：我沒有說睡這個字，是你自己加上去的。
      乙：若要的話，我跟妳講，兩千、三千，出來去大家排隊
          我跟妳講。
          ……
      乙：有什麼不對，我問妳，我又沒有跟妳拉扯，沒有跟妳
          用強的就好了，要追誰也有權利可追，講什麼話也沒
          關係，沒有去污衊妳，或罵妳就好了是不是，沒有污
          辱妳罵妳就好了，要不要接受是妳的事，有什麼錯誤
          ，在法律上有什麼錯，在法律上也沒有罪，誰要追誰
          ，有什麼罪？
      甲：你這樣造成我的困擾。
      乙：老少配也很多人，滿街是，要不要接受而已，有什麼
          犯法，法律也是許可的，妳很奇怪。
      甲：你一直講法律如何。
      乙：妳真夠怪。
      甲：你有婚姻，我也有婚姻。
      乙：就是彼囉就有彼囉就沒彼囉大家也可以，那有什麼，
          婚姻要是做出越軌，由法律來制裁，就這樣而已。
      甲：那為什麼要做出那種事來？
      乙：我有叫妳做嗎？
      甲：你當初也叫我久久安慰你一次。
      乙：我有叫妳做嗎？
      乙：妳要同意，就同意，不同意就不同意。
      甲：我當然不同意。
      乙：不同意算了，這那有什麼。
      乙：妳有夠奇怪，妳的想法有夠奇怪，這樣子有犯法嗎？
      甲：你這樣子講我就覺得怪怪的。
      乙：這樣子犯法是嗎？我問妳，例如別人這樣說有犯法嗎
          ？我就說有人犯到妳，妳去告，是不是，妳有夠奇怪
          ，我想不懂呢，男男女女誰喜歡誰，誰追誰，又有誰
          犯法，在這ＡＯＯ出出入入每個人也有家庭，大家不
          是也抓的勤，人家也是這樣帶，這樣睡。
      甲：問題你對我。
      乙：如果人哪願意，哪有什麼，嘿是伊的代誌。
      甲：對呀！你今天
      乙：恁有彼ㄟ代誌，如果人哪ㄟ凍同意嘛是同樣，如不同
          意就拉倒。妳我大家如果沒情份在，為何妳跟我講這
          麼久，要做什麼，我不知道。
          ……
      其通話內容大意為上訴人詢問被上訴人對於升任主任一職
      之意願，被上訴人表示因無法配合與上訴人單獨外出洽公
      ，且因須照顧小孩，時間上無法兼顧，故決定放棄，上訴
      人即對被上訴人為何無法與其單獨外出有所爭執，又以被
      上訴人不肯與其出去，若其要女人，到舞廳隨便找，
      2、3,000元就有。嗣又稱其要追被上訴人係其權利，接不
      接受是被上訴人的事，法律上並沒有錯，亦無罪，只是如
      果婚姻越軌就由法律制裁，男男女女誰喜歡誰，誰追誰，
      又有誰犯法，在ＡＯＯ出出入入每個人也有家庭，大家不
      是也抓的勤，人家也是這樣帶，這樣睡。如果其二人同意
      也可這樣，如不同意就拉倒等語，顯然已逾越其間長官、
      下屬，乾爹、乾女兒應有之份際，轉而變成男女私情、帶
      有性暗示之曖昧言語。又同檔案名稱940117REC06兩造間
      之通話，通話時間53分11秒，內容略為：
          ……
      甲：你到底要什麼現在是我問你，你到底是要什麼？
      乙：我是說要和你出去吃吃飯，或做什麼，你都不要。
      甲：對，我都不要，你就不要再講說要吃飯。
      乙：那還要講什麼？
      甲：那就不要講，沒什麼好講？
      乙：開始就是這樣，還是喝喝咖啡。
      甲：那為什麼一定要邀我呢？
      乙：那為什麼會邀你呢？
      甲：我怎麼知道，公司有那麼多人，你可約別人。
      乙：你有夠奇怪呢。
      甲：什麼我有夠奇怪。
      乙：我如要約就約別人，就不會來約你。
      甲：你明知道，你來約我，我都不要，你為何還要來約我
          。
      乙：我那知道你不要。
      甲：你自古早約到現在。
      乙：你就不能答應嗎？
      甲：我為什麼要答應，從之前你約到現在，我有那一次講
          說好，我都講不要，但是你還是要約。
          ……
      乙：出去一個小時，你也不行、喝喝咖啡你也不行，吃頓
          飯你也不行。
          ……
      乙：像我要講事情可以出去嗎？都拒絕了這樣你哪有阿。
      甲：說要出去，這跟好好相處是什麼關係，跟本是兩碼事
          ，你為何要混為一談，好好相處我為何一定要跟你出
          去吃飯，我一定要單獨跟你出去，要好好相處，我一
          定要跟你單獨出去，這樣才會好好相處，你的定義是
          如此嗎？
      乙：這也屬於好好相處的一種。
      乙：好好相處，就是不願跟我出去，如何叫好好相處，換
          我問你。
      甲：好好相處就是要單獨跟你出去，你也很奇怪。
      乙：好好相處就不用出去，如何叫好好相處。
      甲：你說這一句好好相處要單獨出去，你說給別人聽，看
          誰能認同。
      乙：有時候我感覺說我們需要單獨出去。
      甲：我覺得我們不需要。
      乙：這樣叫好好相處嗎？我也跟你講有時候需要溝通什麼
          ，不給第三人知道。
      甲：溝通什麼，我跟你沒有什麼事情，不可給第三人知道
          。
      乙：就是需要事先講好，就是有時候不要給第三者知道，
          我們才需要單獨出去。
      甲：我跟你沒有什麼不需要給第三者知道。
      乙：你還說沒有什麼，那要怎樣好好相處，你覺得沒什麼
          ，但我覺得有什麼那時候比較難溝通，怎樣說好好相
          處。
      甲：為什麼一定要兩人單獨出門，才是好好溝通，好好相
          處，是什麼邏輯呀！
      乙：什麼邏輯，我就已反覆問你這麼多事，那你講什麼邏
          輯，你對我的標準是怎樣，對別人的標準是怎樣，這
          樣叫好好相處嗎？你是對別人好好相處，對我根本沒
          有好好相處，你邏輯再講給我聽。
      甲：別人講話不會像你。
      乙：對阿，你是這種的標準…好好相處。
          ……
      其內容是圍繞上訴人要求被上訴人與其外出吃飯、喝咖啡
      ，被上訴人則予以婉拒等等打轉。
      又檔案名稱940219/REC11兩造間通話，通話時間22分20秒
      ，內容略為：
      甲：怎樣阿，什麼事阿。
      乙：打電話給妳。
      甲：有事情才打麻。
      乙：有阿。
      甲：什麼事。
      乙：想請妳吃飯。
      甲：沒有啦，明天那有時間吃什麼飯。
      乙：從今天開始我要表明我的立場。
      甲：你表明我又聽不懂。
      乙：妳那會聽不懂。
      甲：我本來就聽不懂。
      甲：你在別人面前表明，跟我表明都不一樣。
      乙：對呀!我會在別人面前表明。
      甲：好，那你去跟別人表明。
      乙：從今天開始的事，我會全部表明我會。
      甲：要表明什麼。
      乙：表明我在追妳。
      甲：喔! 你也幫幫忙好不好，不要相害。
      乙：所以我想明天請妳吃個飯。
      甲：沒空。
      乙：請妳吃情人餐。
      甲：沒空。
      乙：所以今天開始的話，我會承認，以前我都是沒有說，
          就是沒有，妳了解嗎？
      甲：我沒了解。
      乙：我不是一個講話不算話的人。
      甲：好了嗎？不想聽這些。
      乙：希望妳聽的下去。
      甲：我聽不下去。
      甲：要怎樣子，你才可以醒過來。
      乙：我們今天開始了，妳又不想。
      甲：你要醒過來。
      乙：從今天開始妳跟他講，妳要給我勇氣。
      甲：你好早之前就講了。
      乙：沒有。
      甲：沒有就好，好不好？
      乙：今天開始講的。
      甲：我不會接受。
      乙：怎麼樣。
      甲：我不會接受，怎麼樣。
      乙：我希望妳能接受。
      甲：我就是不會接受，希望你不要這樣子。 
      乙：電話有錄音嗎？
      甲：沒有，哪有錄音。你在公司對我講的話我也是這樣子
          。你在這裡對我講的話，我也是這樣子。
      乙：去年我就對妳講，明年情人節過後就要開始。
      甲：沒有人要跟你有開始，請你不要一個人在那邊想一些
          有的沒有的。
      乙：我都沒有了。
      甲：那你的事跟我沒關係，你也不必對我講，還是你想把
          我逼走，離開ＡＯＯ是嗎？那你為什麼一味的用這種
          態度來對我。
      乙：不會啦。 
      甲：那不會你就不要這樣子好不好？你要是在這樣子，我
          ＡＯＯ待不住。
      乙：沒有的話，我會走，不是妳。
      甲：我一再的對你表明，你不要對我這樣子，否則ＡＯＯ
          我待不住。
      乙：沒那一回事。
      甲：那我明天寫離辭單，你要對我如此，那我明天寫離辭
          單，看我要做到什麼時候。
      乙：我跟妳講要走的是我，我會靜靜的走。
      甲：我不要聽那些。
      乙：我又不是今天才開始講。
      甲：你要是怕電話錄音，那你幹嘛還要講？那你就不要講
          ，不是更好嗎？
      乙：(錄音不清晰)
      甲：你在公司打電話對我講的話，我也是回ＮＯ不要、
          ＮＯ不要，你打來家裡我也是一樣ＮＯ不要。
      甲：你不要把那些精神浪費在我身上。
      乙：我也不曉得。
          ……
      甲：我意思說吃飽太閒，把這種精神浪費在我身上，你明
          知道這是不可能的事，第一、我有婚約，也有家庭，
          哪有可能的事，你不要一廂情願，我要跟你說幾次你
          才會清醒，人家那兩個女人，也是說請你要清醒。
      乙：是這樣嗎？只要兩個人意願就可以。
      甲：我沒有意願，是你一廂情願的意願，我沒有，我那敢
          ，我也不要，不敢也不要，我一直跟你表態我有婚約
          ，我有家庭，我不敢，我不要，不要來害我，你不想
          要你的家庭，我還想要我的家庭，拜託，拜託，別這
          樣，好好的日子不來過，為什麼要這樣子，真的不要
          這樣子，大家好好的在那邊工作，不要為了這種事情
          自尋煩惱。
      乙：沒辨法的事。
          ……
      甲：你才不用講那些，我跟你講不下去了，我希望我們講
          的話不要有男女私情的話，我不喜歡，如果講別的話
          我會很高興聽你講電話，你要是要講「兒女私情」，
          抱歉! 我不要接你的電話。
      乙：可以呀! 我明天會給他們知道妳要我正式，我就正式
          。
      甲：我不是要你正式，我是要你說給那二個女生聽。
      乙：說清楚，就是說清楚，我現在要跟妳說清楚。
      甲：你不要在我面前說的是兒女私情，在那二個女生面前
          說沒有，沒這會事，我絕對沒有。
      乙：我是說我從今天開始，我會講，今天以前我都沒開口
          講對不對？今天以後全都向妳開口了。
      甲：你說你以前沒對我開口說，你這話我實在是聽不下去
          了。
      乙：在她們倆面前，我一定會說，在父女之路沒了。
      甲：父女之路…之前你也是父女之情在講。
      乙：在那之前是說沒有正式說的。
      甲：不過那時候你已經講很多那種話了。
      乙：我今天正式的才跟妳講正式的追，我想請妳了解這一
          點，我也會對ＯＯ這麼講我今日對妳正式開嘴。
      甲：你這些話我聽不下去了。
      乙：妳就要我說清楚，我才說清楚。
      甲：我不要接你的電話了。
      乙：要給我怎麼關心怎樣作。
      甲：因為你今日正式要開始，等一下若打電話來我家我都
          不接。
      乙：那是妳的權利。
      甲：對，那是我的權利沒錯！我只是先跟你說。
      乙：妳接不接這是妳的權利，我也沒辨法。
      甲：嗯! 嗯! 
      乙：問題是我自己如何作我如何作。
      甲：那要如何作你自己作。
      乙：我相信我沒給妳傷害。
      甲：這樣就是傷害了啦!你知道嗎？
      乙：沒有啊，這哪有什麼傷害。
      甲：你要正式來追求我，就是傷害我了。
      乙：…(錄音不清晰)…我要離開，這是已定調的路。
      甲：你以後不要打電話來，你這種心態
      乙：我沒什麼心態
      甲：你不是什麼心態，你要追我心態不是什麼心態。
      乙：我這樣子是正正當當的。
      甲：我有婚姻，這樣子怎麼是正當。
      乙：婚姻是妳跟他的事情。
      甲：對呀!我有婚姻，我有家庭。
      乙：我表示對妳愛慕，妳根本（如果？），妳不接受是妳
          的權利，對不對，這是正當的啊。
      甲：這那有正當，你不要自圓其說、自欺欺人。
      乙：我對妳表態，但是妳接受不接受是妳自己，所以有自
          己的決定，妳可以拒絕沒有錯，當妳拒絕的話，那我
          自己會退縮是我的事，覺得無望，我會選擇迴避，這
          樣子而已。
      甲：那你何必要去作那樣的事，才來選擇迴避呢？你何必
          呀!
      乙：我沒辨法呀! 
      甲：你何必啊!你幾歲的人了。
      乙：我醒不過來。
      甲：還在作這種孩子作的事。
      甲：好了，好了，不要跟你說了，十二點了，快下去點帳
          了。
      乙：我叫Ｏ將帳拿給我，我現在已休息了。
      甲：休息就趕休息了。
      乙：他還沒回去，他如果回去了，我就掛電話。
      甲：你這樣子有一點，別說有一點，你這樣是在騷擾我。
      乙：我咧起瘋。
      甲：起瘋，拜託請你不要這樣講。
      乙：妳若說我起瘋，我就已經不可能打電話給妳。
      甲：對!你不能再打電話給我，你這樣算是騷擾我。
      乙：如果妳認定我是騷擾妳，我就不能打電話給妳。
      甲：好
      乙：說實在的…（不清晰）我就不能再打電話給妳。
      甲：這樣才能一次給你清醒。
      乙：我表白到了，我就選擇退縮。
      甲：就無聊。
      乙：我就不再騷擾妳，說騷擾我就承當不起，如果妳電話
          妳有紀錄，妳說騷擾妳要告我可以成立，我教妳法律
          可以成立，那就可以讓我退縮愈快。
      甲：那你要是退縮，等於是你清醒了，我會很高興，我們
          還可以繼續在那邊上班。
      乙：我會選擇離開。
      甲：你不用離開，一樣在那邊工作，你作你的主管，我做
          我的櫃檯。
      乙：我沒辨法，我願意犧牲到我的一切。
      甲：不需要這樣做的事。
      乙：清醒，清醒，我也不知道自己會走這條路，我不知道
          我為何走這條路。
          ……
      觀之上開通話內容，上訴人更露骨表明要公開追求被上訴
      人，請被上訴人吃情人餐，上訴人表示對被上訴人之愛慕
      ，接不接受是其權利，被上訴人可以拒絕，若上訴人覺得
      無望，會選擇迴避等語，顯見上訴人對被上訴人已非單純
      之乾爹、乾女兒之感情已甚明。
      又錄音光碟檔案名稱940129/REC19兩造間通話，通話時間
      31分12秒，內容略為：
      甲：講啊!
      甲：有聽到電話的聲音在響。
          我現在只有穿裙披著一件外套。
      乙：攏無聽ㄟ。
      甲：我講ㄟ你那會無聽。
      乙：足小聲ㄟ。
      甲：剛睡醒的聲音就是這樣子啊。
          喂？
      乙：有穿衫無？
      甲：只有摸(披)一領衫。
      乙：多去摸一領。
      甲：有摸啊。
      乙：多摸一領外套。
      甲：有啊，摸一領外套。
          我今日睏門沒關，房間門沒有鎖。電話在響有聽到。
      乙：有想到我還會打電話給妳嗎？
      甲：嗯？ 
      乙：有沒有想到我還打電話給妳嗎？
      甲：嗯...不知道。
          ……
      乙：根本電話都聽不到，電話小聲還是怎麼樣？ 
      甲：電話哪會小聲，是我講話很小聲。
      乙：我講的話會小聲嗎？
      甲：不會。
      乙：對呀，是妳說的很小聲。
      甲：我剛睡醒哪有什麼聲音那麼大聲，沒辦法中氣十足，
          現在是幾點。
      乙：七點，還是七點多鐘。
      甲：我不知要講什麼。
          ……
      乙：我們完全不能談話是嗎？
      甲：可以談話。
      乙：只能隔空這樣談，還是不能面對面談，是不是？
      甲：就可以面對面談，可是你談話都還再講一些那種，講
          一些那種我就，人家你要針對事情………
      乙：我自己不知衰醜，討厭我妳可以說。
      甲：我那會討厭你，可是問題就是你不講那些，我哪會討
          厭你。
      乙：我講些什麼？
      甲：ＯＯ不是說叫你不要再講了，那些事。
      乙：因為妳可有顧我的感受，因妳所做的，我所聽到的，
          所看到的，妳怎沒感到我作男人的感受，妳有沒有這
          樣想過？
      甲：ＯＯ不是說不像你說的那樣嗎？
      乙：我真心的對待妳，這樣作，妳對我的界線是怎樣我不
          知道，我也不知道妳在外面這麼ＯＰＥＮ！
      甲：我不像你說的那樣，ＯＯ就說。
      乙：我不想害人家。
      甲：ＯＯ說你說的不是這樣子。她就說不是這樣。
      乙：是這樣不是這樣，妳自己怎樣做，妳自己清楚。
      甲：不要再講了。
      乙：跳舞我跟妳講是非常敏感的事，尤其是妳不會跳舞的
          人要跟人跳是非常敏感的事，會跳的人也不隨便跟人
          跳。
          ……
      甲：唉呀，好了，都不用再講那一些了，免講那些，講重
          點就好。
      甲：ＯＯ也是說的很清楚了，妳又一直重複講重複講。
      乙：ＯＯ所說的就是對，我說的話就是不對，我跟妳講。
      甲：有呀，ＯＯ不是說嗎，你又一直講那些哪有效了。
      乙：她只是叫我不要再講那些沒用。
          ……
      乙：妳對外行為我希望妳收斂一點。
          ……
      乙：之前我說來喊拳，妳就說不會，後頭我就聽到說妳喊
          拳很開放。
      甲：我真的不會喊拳。
      乙：妳在外玩大家都跟不上妳。
      甲：我不像你說的那麼行。
          ……
      乙：妳去跟小己跳舞，妳有經過小戊的同意有沒有，有沒
          有？
      甲：那我跟你跳舞，有沒有經過小戊的同意，也是沒有嘛
          ，對嗎？唉！怎麼可以這樣講呢？
      乙：我們是在一起比較久了。
      甲：什麼在一起比較久了。
      乙：妳跟小己才見面，還是陌生人。
      甲：我跟小己怎樣，我非常清楚。
      乙：所以小己隨便都可以得到便宜，都可以給你揩揩油。
      甲：我不需要跟你解釋，ＯＯ都很清楚。
      乙：妳不會跳靠過去，隨便人抱，隨便別人跳，如果妳會
          跳就不會隨便人抱，隨便人跳，妳會嗎？
      甲：人家都是教怎麼走步。
          ……
      乙：妳對別人都不是這樣，對我特別嚴格，說我又怎樣。
      甲：唉！
      乙：所以我自己講我氣死妳知道嗎？我是年紀多一點而已
          。
      甲：人家也勸你不要想那麼多，想那麼多對妳不好。
      乙：是妳做的給我感覺，不是我想那麼多，是妳做給我看
          的也給我感受。
      甲：你看，你嫉妒。
          ……
      乙：妳去卡啦ｏｋ很開放。
      甲：我沒有啦！你可問ＯＯ，我連喊拳也不會。
      甲：那天ＯＯ問我，喊拳要怎樣喊，我說我哪知，我就不
          會喊。
      乙：不會喊，別人會邀妳喊。
      甲：伊那有招我喊，伊是問我。
          ……
      其內容乃上訴人向被上訴人抱怨若被上訴人討厭伊可以明
      說，認被上訴人在舞廳跳舞、在卡拉OK喝酒划拳等在外行
      為太過開放，且與被上訴人對待伊之態度及界線以觀，有
      差別對待云云，亦足見上訴人對於被上訴人之私生活已有
      不當之干預及介入。至上訴人雖辯稱檔案名稱940219/REC
      03兩造之對話，被上訴人曾對上訴人稱：要是你年輕幾歲
      ，我會自動去追你，來生要與你做夫妻；那女兒就是前世
      情人等語。另前開檔案名稱940129/REC19之對話，被上訴
      人屢次以嗲聲的誘惑曖昧語氣向上訴人說「我現在只有穿
      裙，摸一領衫。」、「睏醒聲著啊呢，只有摸一領衫。」
      、「我今日睏門沒關，房門沒鎖」等曖昧言詞。是被上訴
      人先有上開表達愛慕、放電之舉，方致上訴人有試探回應
      之詞，顯非其單方之舉動，惟嗣後兩人關係生變，上訴人
      心中自有疑惑而欲詢問之，尚難謂為不當騷擾云云。惟上
      訴人已多次向被上訴人表達愛慕及追求之意並遭被上訴人
      婉拒已如前述，以兩造間之長官、部屬及乾爹、乾女兒情
      誼，被上訴人於拒絕之餘稱「要是你年輕幾歲，我會自動
      去追你，來生要與你做夫妻」、「女兒就是前世情人」云
      云，實乃場面話或保留上訴人自尊之語，並無任何愛慕之
      意。又前開檔案名稱940129/REC19兩造間通話內容為：
      甲：講啊!
      甲：有聽到電話的聲音在響。
          我現在只有穿裙披著一件外套。
      乙：攏無聽ㄟ。
      甲：我講ㄟ你那會無聽。
      乙：足小聲ㄟ。
      甲：剛睡醒的聲音就是這樣子啊。
          喂？
      乙：有穿衫無？
      甲：只有摸(披)一領衫。
      乙：多去摸一領。
      甲：有摸啊。
      乙：多摸一領外套。
      甲：有啊，摸一領外套。
          我今日睏門沒關，房間門沒有鎖。電話在響有聽到。
      乙：有想到我還會打電話給妳嗎？
      甲：嗯？ 
      乙：有沒有想到我還打電話給妳嗎？
      甲：嗯...不知道。
          ……
      乙：根本電話都聽不到，電話小聲還是怎麼樣？ 
      甲：電話哪會小聲，是我講話很小聲。
      乙：我講的話會小聲嗎？
      甲：不會。
      乙：對呀，是妳說的很小聲。
      甲：我剛睡醒哪有什麼聲音那麼大聲，沒辦法中氣十足，
          現在是幾點。
      乙：七點，還是七點多鐘。
      甲：我不知要講什麼。
          ……
      觀其前後文意可知，上訴人打電話時被上訴人正於睡夢中
      ，因被上訴人房間門未關電話響有聽到而起身接聽，復因
      天涼而加披衣物而已。況經本院勘驗錄音光碟，被上訴人
      聲音低沈而無力，尚未脫離睡意，其語調或口氣亦無上訴
      人所稱之嗲聲或誘惑曖昧之意，是上訴人上開所辯，自無
      足採。
（三）又上訴人復辯稱被上訴人係出於構陷上訴人，而設計錄製
      與上訴人間之對話，上開對話係遭威脅或誤導云云，並提
      出被上訴人與訴外人丙ＯＯ之譯文為證。惟經本院勘驗檔
      案名稱940219/REC03被上訴人與訴外人丙ＯＯ之通話錄音
      光碟，內容略為（以下簡稱甲為被上訴人，丙為訴外人丙
      ＯＯ）：
          ……
      丙：他一直認為我跟妳說什麼，妳知道嗎，所以妳今天才
          不接他的電話。
      甲：我覺得我不需要再接他的電話了，我覺得我很累，回
          來想要休息了，就很累了，隔天早上每次都爬不起來
          ，還要送小孩去讀書。
      丙：妳是因為我跟妳講些什麼，所以妳不接他的電話？
      甲：沒有阿。
          ……
      丙：其實我講的那些話他也應該都跟妳說過，而且你心裡
          也應該有數。
      甲：其實很早我就不想要接他這種騷擾的電話了，只是卡
          在妳說的年關麻，現在年關已經將近了阿，我還要再
          接你的電話嗎？
      丙：那妳要繼續做阿。
      甲：問題繼續做我不一定一定要接你的電話阿，有誰規定
          說我去ＡＯＯ上班，我半夜還要接你主管的電話，沒
          有人這樣規定吧。
      丙：那當然。
      甲：那所以是我的權利，不想接我就不想接，你沒有權力
          來過問我為什麼不接你的電話，這樣懂嗎？不用妳跟
          我講什麼，其實也就是說所謂的妳講說我給他假想麻
          ，對不對，遐想麻，對不對，那我就不要接他的電話
          ，他一點遐想的沒有了麻，對不對？
      丙：他會誤以為我跟妳說什麼。
          ……
      丙：完蛋了，等一下我又要心裡有數了，又要約談了，又
          要問我說妳為什麼不接他的電話。
      甲：妳說妳不知道就好了。
      丙：我說我不知道，這個你要去問她。
      甲：對阿，妳說妳不知道。
      丙：那是她不接你電話，不關我的事。
          ……
      甲：他再這樣子一再的污衊我--我對他有意思，我真想叫
          他去死算了，不要這樣子莫名其妙，這樣子亂栽贓人
          家對他有意思。
      丙：他沒有說妳對他有意思，他是說…好啦，我不會說，
          我不知道要如何說，我真的是被搞到霧煞煞。
      甲：那妳是之前，之前啦，他有說，那個還沒吵架之前講
          的話啦，他就說，語帶一點玄機啦，就是說--「今天
          要不是乙經理70多歲，如果說不是70歲，如果年輕一
          點，搞不好我會去倒追你」--我在講這句話之前，是
          他自己講說，他若不是那麼多歲，是怎樣，他就會來
          追我。既然他這麼講，我當然是講場面話，我這樣講
          - 對阿，對阿，今天若不是。
      丙：他若不是這麼多歲，我也會倒追。
      甲：對阿，「我也會倒追」那是場面話，結果他把它認真
          ，那既然他都可以先開口這樣對我講，難道我就不能
          開口這樣子反回他嗎？那難道我要回他說--「喔，拜
          託，拜託，你不要來，你70歲了，你不要來追我，我
          會嚇死」，我可以這樣跟他說嗎？不行麻。那他可以
          講場面話，我可以講場面話，那他把這種話當作我甲
          ＯＯ在倒追他，他就是有夠不要臉咧，有夠不要臉到
          極點。另錄音光碟檔案名稱(2) /RECA2/REC04，內容
          略為：
          ……
      甲：有喔，那要不要來竹北這邊吃個飯，我們來去文化中
          心那邊，那邊很多餐館。
      丙：沒有問題阿，好阿，你現在要把今天的事解決阿。
      甲：今天？今天沒什麼事情阿。我跟你講喔，我這樣考慮
          考慮喔，妳們這個喔還不是什麼，在我的感覺裡是下
          下策。
      丙：怎樣？
      甲：在我的感覺裡是下下策，妳們所提議的這個。
      丙：那什麼是上上策？
      甲：上上策就是不理他。
      丙：不理他？
      甲：嗯，不理他才是上上策。
      丙：沒有比較好啦，我知道他在用什麼，我知道他心裡在
          打什麼主意。
      甲：那妳真的知道，他是全盤跟妳講是嗎，可是妳沒有跟
          我講。
      丙：不是，那是我用猜的。
      甲：喔，妳用猜的，可是妳既然猜得到，妳說我猜得到嗎
          ？我跟妳講其實那一天喔，妳說單子拿下來寫那一天
          ，他明明就在辦公桌那邊寫那張單子…不知道在寫什
          麼。
      丙：那不重要，反正我就跟妳講啦，那不是上上之策，這
          樣子喔，我跟妳講，他會找很多理由把小戊fire。
      甲：好阿，開除我們阿。
      丙：我是說啦，叫我想啦，沒有代表他講的喔，不要誤解
          喔。
      甲：好，我知道。
      丙：是我想的喔。
      甲：不是他講的，是妳講的。
      丙：是我想的。
      甲：好。
      丙：他一定會想很多理由，他可以用另外一種方式，什麼
          叫直接把小戊fire。
      甲：什麼方式？
      丙：反正他可以找很多不成文、不是理由的理由。
      甲：對阿，什麼理由麻？
      丙：就妳幹嘛要這樣咧。
      丙：我有一個主意，改天我一定報仇，君子不報，君子報
          仇三年不晚，妳要有一個共識，妳要覺得說我有一天
          我總會把他要回來，但是現在，妳要為這件事情做出
          一個表態麻。
      甲：我跟妳講，我的表態就是惦惦，妳就是惦惦。
      丙：沒有用啦。
      甲：沒有用也沒辦法。
      丙：無，我有跟妳講，妳之前所堅持的，那如果今天他還
          是這樣，那妳掉頭就走，我屁都不放一個，我也沒有
          話可以講，因為我也不會再問他說，因為事實就是這
          樣，那妳要證實他是事實麻，妳就去證實他是事實一
          定還會這樣麻，那以後誰會為他講話，那本來就是這
          樣，那才會證實妳甲ＯＯ講的是實話。
          ……
      丙：拜託妳，求求妳，我現在是告訴妳說，妳要去處理事
          情，妳要去解決事情。我不要為妳這樣子啦。我今天
          真的不是在為乙經理講話，我現在已經是為妳的立場
          設身處地去想，我現在不是說全為乙經理在講話。
      甲：我知道。
      丙：我們今天是在他腳底下工作，我們必要需要那個麻，
          那你一而再再而三這個要幹麻，我今天真的不忍心看
          到妳們這樣子，所以我今天才一直跟妳勸，一直跟妳
          講，不會少一塊肉啦，真的是，我說妳真的是不知道
          在想什麼。
      甲：不是，我覺得做人真的太沒志氣了。
      丙：沒有人會笑妳拉，大家知道原因在哪裡，有人會去笑
          妳嗎？
      甲：ＯＯ，明明知道被他欺負成這樣，人身攻擊成這樣，
          給他中傷、污衊成這樣嚴重，我居然還要低聲下氣去
          求他給我一口飯吃，乾脆拿一把刀刺我，那種不是我
          這種個性可以做出來的事情，妳知道嗎，我不要道歉
          。
          ……
      甲：妳們沒辦法感同身受，我被他侮辱到真的不行了。
      丙：跟妳講啦，有機會報仇的啦。
      甲：主導權都在他，我們怎麼報仇阿，根本沒辦法好不好
          ，除非就是。
      丙：事後有的是機會阿，要…一個人不用三天拉。
          ……
      丙：我跟妳講啦，像他昨天有講一些什麼明天阿什麼什麼
          的，明天阿他那個大陸的兒子要回來要商討怎樣，他
          的意思是要告訴妳說經理不想做了，我跟妳說我不會
          把這些聽進去，已經玩到這樣子了，不是說妳甲ＯＯ
          心裡怎麼想啦，我自己都把這些事情看很淡了啦，所
          以我為什麼一直堅持這樣，我是不忍心在這段時間為
          什麼妳要讓他這樣子蹧蹋，因為妳勢必一定要走麻，
          那我幹麻這段時間還讓你蹧蹋，有尊嚴的走麻，那一
          定三天以內他還會再出事，甲小姐。
      甲：丙小姐，妳怎麼這麼了解他，知道他會出事。
      丙：我是私底下跟妳講。
      甲：我知道啦，不過事實也是之前。
      丙：我就跟妳說妳低這個頭沒關係，那妳讓我們自己有尊
          嚴的走出去，妳不要讓他說妳今天，他一直認為妳有
          錯，他到處去渲染說妳有錯。
      甲：我認了錯之後，到時候我走他更有理講說阿Ｏ就是有
          錯麻，才會跟我道歉，現在自己又躍腳走。
      丙：他不敢這樣講啦，我不騙妳，他那時候就捨不得妳了
          ，因為我跟妳講他今天所擺的，他今天就是因為現在
          他在大眾面前他已經下不了這個台，你必須一個忍讓
          他去說他現在是要下來麻，那不然他以後要怎麼待人
          ，也對阿，他要準備人麻，那妳就，好，我委屈一點
          ，我幹麻要讓自己老公受到這種那麼沒有尊嚴的，到
          時候就是沒有尊嚴，弄到最後就是我受不了你的凌虐
          ，我走了，因為我過年到了麻，我年終獎金拿到了麻
          ，我受不了你的凌虐，我走了，我受不了你整，他會
          這樣講耶，那妳為什麼不讓他，不用三天他一定會恢
          復原形麻。
          ……
      丙：人家都已經表明我不會去道歉，人家都不著急，我替
          人家著急，我到底是招誰惹誰。
      甲：其實我講白一點，為什麼妳會著急妳知道嗎，因為經
          理託付給妳的任務，妳不得不達成。
      丙：妳錯了，我不達成我工作一樣在，他強求不了我，我
          跟妳講，妳今天甲ＯＯ不肯的話，誰也勉強不了妳，
          今天處分的是小戊你們兩個，不是我，妳錯了妳跟經
          理扯上這個，經理沒有交代我任何任務，他只是告訴
          我讓我轉述給妳聽，他因為知道說我最近常常跟妳通
          電話，然後心裡話也比較敢跟我講，所以他現在告訴
          我的話要我轉述給妳聽，但是我也是挑好聽的給妳聽
          。……
      甲：ＯＯ妳有感覺到說，假如說我們已經不要這份工作了
          ，我們可以忍到過年，妳認為呢？
      丙：可以忍受到過年，幹麻弄得那麼難堪。
      甲：那妳認為咧？
      丙：我跟妳講，妳現在就是挖一個洞要給他跳了，妳現在
          ，日後道歉之後妳就要隨時帶錄音機了啦，如果說都
          跟妳講的，夭壽，我跟妳教這個，那到時後死的是我
          ，幹。
      甲：妳教我錄音機這件事情都教了。
      丙：因為我跟妳講沒有三天拉。
      甲：挖，現在換妳最了解他耶，我這個女兒不了解他，妳
          最了解他，大家都說沒有三天的…（不清晰）。
      丙：所以我說阿，妳就帶錄音機，妳先挖個洞給他跳，沒
          有三天他一定會來講…的話（不清晰），妳就帶錄音
          機把他錄起來就沒錯了，妳就可以很有尊嚴的走了。
      甲：我快要被妳說服了耶。我快要被妳說服了耶。
      丙：真的，那時候妳就很有尊嚴的走了，沒有三天他一定
          會回復原型，可以跟妳保證。
      甲：萬一他不再對我講那些就麻煩了。
      丙：沒有三天一定有五天。
      甲：我跟妳講，他之前已經有戒心我帶錄音機跟他錄了，
          有戒心了，所以他不會再對我說那些肉麻話，錄不到
          。
      丙：會，妳試試看好了，妳只要警戒心讓他沒有了，還會
          ，跟妳講，可以跟妳保證，絕對到過年之前一定會出
          事，拜託，妳不了解他嗎，他那麼心急的人耶，急著
          妳隔天就要跟他道歉耶。
      甲：我再考慮一天。
      丙：我就跟妳講真的啦，我為什麼還要跟妳講這個，我真
          的是得到些什麼，妳想想看就好了，我跟經理互相之
          間沒有約定、沒有籌碼，因為不可能跟我調薪，不可
          能跟我調職嘛。
          ……
      綜觀被上訴人與訴外人丙ＯＯ前後通話內容，顯係因被上
      訴人拒接上訴人電話，丙ＯＯ前來關心及勸導被上訴人先
      向上訴人道歉，因被上訴人不願意，丙ＯＯ始建議被上訴
      人先低頭，鬆懈上訴人戒心後再藉機錄音而已，並無上訴
      人所指之被上訴人設局套話情事，況訴外人丙ＯＯ上開所
      述，僅是教導被上訴人蒐證以保護被上訴人權利，自不足
      認上訴人有因此而遭受脅迫、誘導錄音，而為非出於自由
      之陳述，是上訴人此部分所辯，亦難採信。
四、按人格權受侵害時，得請求法院除去其侵害；有受侵害之虞
    時，得請求防止之，民法第18條第1項定有明文，該條所謂
    人格權係屬民法第184條第1項前段規定所稱「權利」之範圍
    內，包括人格權中之人性尊嚴、心理健康及隱私等，性質上
    為絕對權，具有不可侵犯性，人格權受到侵害，雖對其人之
    真實價值未生影響，亦應成立侵害人格權。又所謂隱私權，
    乃係不讓他人無端地干預其個人私的領域的權利，此種人格
    權，乃是在維護個人尊嚴、保障追求幸福所必要而不可或缺
    者。人的尊嚴是憲法體系的核心，人格權為憲法的基石，是
    一種基本權利。憲法第22條明定「凡人民之其他自由及權利
    ，不妨害社會秩序公共利益者，均受憲法的保障。」故隱私
    權係憲法所保障之基本人權，而被肯定為值得保障之法的利
    益，故意不法侵害他人隱私，應負侵權行為責任無疑。蓋現
    行思潮所以保護包含人格尊嚴、隱私權等人格權，乃因避免
    行為人無端干預他人私事，侵害他人不欲人知之隱私權利，
    而違反維護個人意志及立法所欲保障之個人意思決定之自由
    。查，由上開上訴人歷次與被上訴人之對話內容，已足認上
    訴人確有藉升任被上訴人為主任及與被上訴人間乾父女情分
    等事，思與被上訴人發展不正常之男女關係，而對被上訴人
    為不當之騷擾，其騷擾行為已對被上訴人之人性尊嚴、心理
    健康、隱私等人格權造成侵害，堪可認定。
五、末按因故意或過失，不法侵害他人之權利者，負損害賠償責
    任，民法第184條第1項前段定有明文；又不法侵害他人之身
    體、健康、名譽、自由、信用、隱私、貞操，或不法侵害其
    他人格法益而情節重大者，被害人雖非財產上之損害，亦得
    請求賠償相當之金額，亦據民法第195條第1項前段規定甚明
    。本件被上訴人受到上訴人不當騷擾，致其人性尊嚴、心理
    健康、隱私等人格權受有侵害，已如前述，則被上訴人依據
    侵權行為之法律關係，請求被告賠償非財產上之損害，揆之
    前開法條規定，自屬有據。按慰撫金之核給需斟酌雙方身分
    、資力與加害程度，以定其相當之數額，最高法院51年台上
    字第223號判例意旨可資參照。本院審酌被上訴人受損程度
    ，及上訴人職業為汽車旅館經理，93、94年度之年收入分別
    為353,500元、500,400元，名下有房屋1間，價值1,550元；
    另被上訴人擔任汽車旅館櫃台工作，93、94年度之年收入分
    別為389,402元、145,402 元，名下無任何財產等情，有稅
    務電子閘門財產所得調件明細表附卷可稽（本院卷三第52至
    58頁）等一切情狀，認被上訴人請求上訴人給付精神慰撫金
    於150,000元之範圍內為適當，逾此金額之請求非屬有據。
    從而，被上訴人依侵權行為損害賠償之法律關係，請求上訴
    人賠償150,000 元，及起訴狀繕本送達翌日即94年8月13日
    起至清償日止，按週年利率百分之5計算之法定遲延利息，
    洵屬正當，應予准許，被上訴人逾此範圍之請求即非正當，
    應予駁回。原審就被上訴人請求金額超出150,000元本息部
    分，未及審酌上訴人之抗辯，為上訴人敗訴之判決，並依職
    權宣告假執行及上訴人為被上訴人預供擔保得免為假執行，
    則有未合，上訴意旨就此部分，指摘原判決不當，請求予以
    廢棄，為有理由，爰由本院將此部分廢棄，並駁回被上訴人
    在原審此部分之訴。被上訴人此部分之訴，既經駁回，關於
    此部分假執行之聲請，即失所附麗，應併予駁回，爰為判決
    如主文第1、2項所示。至被上訴人之請求應予准許部分，原
    判決判命上訴人如數給付，並依職權宣告假執行及上訴人為
    被上訴人預供擔保得免為假執行，依法並無不合，上訴意旨
    就此部分提起上訴，請求廢棄改判為無理由，應予駁回，爰
    判決如主文第3項所示。
六、本件判決之基礎已臻明確，兩造其餘攻擊防禦方法及舉證，
    經本院斟酌後，認均不足影響本判決之結果，自無逐一詳予
    論駁之必要，併此敘明。
七、據上論結：本件上訴為一部有理由，一部無理由，依民事訴
    訟法第436條之1第3項、第450條、第449條第1項、第79條，
    判決如主文。
中    華    民    國    100    年    9    月    6     日
                民事第二庭      審判長法  官  盧玉潤
                                      法  官  彭淑苑
                                      法  官  楊明箴
以上正本係照原本作成。
不得上訴。
中    華    民    國    100    年    9    月    6     日
                                      書記官  林欣宜